【裁判字號】    98,基小,2226
【裁判日期】    981231
【裁判案由】    損害賠償
【裁判全文】
臺灣基隆地方法院基隆簡易庭小額民事判決
原      告  甲○○
被      告  乙○○
上列當事人間損害賠償事件，本院於98年12月29日言詞辯論終結
，判決如下：
    主      文
被告應給付原告新台幣貳仟元。
訴訟費用新台幣壹仟元由被告負擔。
本判決得假執行。
    事實及理由
一、原告起訴主張：原告於民國98年7月22日下午4時20分許駕駛
    車號8968-JT號自小客車(下稱原告自小客車)，沿基隆市○
    ○區○○街往市區方向行駛(下坡)，行經基隆市○○區○○
    街168號前，適被告由對向(上坡)騎乘車號POB-877號機車(
    下稱被告機車)，因不耐其同行前方娃娃車上坡緩慢，乃由
    娃娃車左方超越，而擦撞對向正行經該址之原告自小客車之
    左後車門，致左後車門受有損壞，經估價結果，修復費用為
    新台幣(下同)2,000元，為此本於侵權行為之法律關係，請
    求被告給付2,000元。
二、被告則請求駁回原告之訴，其答辯意旨略以：係原告自小客
    車碰撞被告機車，非被告機車碰撞原告自小客車，被告並無
    過失，且原告在事故發生後之數月後才估價向原告請求，亦
    不合理。
三、原告主張原告自小客車與被告機車在上開時、地擦撞之情，
    此為被告所不爭執，但否認有任何駕駛過失，是本件之爭點
    即為被告對於本件交通事故之發生有無過失？按汽車除行駛
    於單行道或指定行駛於左側車道外，在未劃分向線或分向限
    制線之道路，應靠右行駛，但遇有特殊情況必須行駛左側道
    路時，除應減速慢行外，並注意前方來車及行人，又汽車交
    會時，應依下列規定：五  會車相互之間隔不得少於半公尺
    ，道路交通安全規則第95條第1項、第100條第5款分別定有
    明文，查參諸卷附基隆市警察局98年12月18日基警交字第
    098003 5943號函附之道路交通事故談話紀錄表，被告於警
    詢時陳稱
    本件交通事故發生前，係為超越前方之娃娃車而由左方(即
    偏路中心)之方向行駛，適對向有被告自小客車駛來，來不
    及閃避，被告機車左側手把與原告自小客車車門碰撞，復觀
    諸道路交通事故現場圖及現場照片所示，原告自小客車係停
    於緊靠右側道路，其前方對向車道亦有一姪娃車停於緊靠右
    側道路，原告自小客車之左側尚有2．5公尺以上之距離可供
    對向來車通行，被告本應待娃娃車與原告自小客車會車後再
    依序通行，詎被告在未有特殊情況下，急於超越娃娃車而改
    由左方超車，未能靠右行駛亦未注意前方來車，以致被告機
    車未能與原告自小客車保持適當之會車距離而發生擦撞，被
    告有駕駛過失甚為明確，被告猶空言狡卸其無過失，而係原
    告自小客車來撞擊被告機車云云，實屬無理，難以採信，原
    告主張原告自小客車因被告駕駛過失而受有損害，自堪信實
    。
四、按「因故意或過失，不法侵害他人之權利者，負損害賠償責
    任。」民法第184條第1項前段定有明文。本件被告因駕駛過
    失撞擊原告自小客車，致原告自小客車左後車門受有上開損
    壞，被告之過失行為與原告自小客車之受損間，自有相當因
    果關係，被告自應負侵權行為損害賠償之責，從而原告依前
    揭法條之規定，訴請被告賠償其損害，即屬於法有據。茲於
    原告聲明範圍內，審酌其請求損害賠償範圍應否准許？原告
    自小客車左後車門因本件交通事故受有損壞，為回復原狀需
    支出修復費用2,000元，有現場照片、原告告提出之名暉汽
    車商行估價單1紙在卷足憑，觀諸該估價單「施工品名」欄
    項下之施工項目與原告自小客車受損壞之位置相符，核屬必
    要，且其「金額」欄項下之金額2,000元，以現今之工資及
    材料費而言，亦屬合理，原告此部分之請求，即屬於法有據
    ，應予准許。又原告自小客車雖已出廠多年，且因被告之侵
    權行為，致原告自小客車左後車門損壞，而有需要鈑、烤，
    於此，被告既不能以同品質、使用時間相同之物，使原告自
    小客車損壞後得以回復原狀，而原告不得已更換新品之結果
    ，亦不足使原告自小客車因而實際提高其市場價值，反因曾
    發生本件交通事故，而使其市場價值較事故發生前為低，本
    諸公平之原則，自不得予以折舊，併此敘明。
五、綜上所述，原告請求被告給付2,000元，即屬有據，應予准
    許。
六、本件訴訟標的金額在100,000元以下，爰依民事訴訟法第436
    條之20規定，就原告勝訴部分，依職權宣告假執行。
中    華    民    國    98    年    12    月    31    日
                  基隆簡易庭法  官  徐世禎
以上正本係照原本作成。
對於本件判決如有不服，應於收受送達後20日內向本院提出上訴
書狀，上訴於本院合議庭，並按他造當事人之人數附具繕本。
當事人之上訴，非以判決違背法令為理由不得為之，上訴狀應記
載上訴理由，表明下列各款事項：
(一)原判決所違背之法令及其具體內容。
(二)依訴訟資料可認為原判決有違背法令之具體事實。
中    華    民    國    98    年    12    月    31    日
                            書記官  周素秋

司法院資訊處製作；財團法人民間司法改革基金會備份。
